【裁判字號】    98,訴,50
【裁判日期】    980226
【裁判案由】    強盜
【裁判全文】
臺灣桃園地方法院刑事判決                98年度訴字第50號
公  訴  人  台灣桃園地方法院檢察署檢察官
被      告  甲○○
                    （現另案於台灣台北戒治所執行中）
指定辯護人  本院公設辯護人  丙○○
上列被告因強盜案件，經檢察官提起公訴（97年度偵字第12234
號）及移送併辦（97年度偵字第23751號），本院判決如下︰
    主  文
甲○○意圖為自己不法之所有，結夥三人以上、攜帶兇器，以強
暴、脅迫至使不能抗拒，而取他人之物及使人交付其物，累犯，
處有期徒刑捌年。如附表所示之物沒收。
    事  實
一、甲○○前於民國91年間因違反毒品危害防制條例等案件，經
    台灣彰化地方法院於91年5 月27日判處應執行有期徒刑2 年
    3 月確定，於94年5 月10日因縮短刑期假釋出監，於95年4
    月18日縮刑期滿假釋未經撤銷，未執行之刑以已執行論（構
    成累犯）。詎仍不知悔改，於96年3 月30日晚間8 時許，甲
    ○○、真實姓名年籍不詳綽號「小白」之成年男子（下稱「
    小白」及真實年籍不詳綽號「阿成」之成年男子（下稱「阿
    成」）共同基於意圖為自己不法所有之犯意聯絡，由甲○○
    自備客觀上對人之生命、身體具危險性可供兇器使用如附表
    所示槍枝1 支（已另案扣案，甲○○涉犯違反槍砲彈藥刀械
    管制條例案件犯行部分，業經本院以96年度訴字第1731號、
    97度訴字第1130號判決判處徒刑在案），而「阿成」則另準
    備外觀類似槍枝之物1 支（無證據證明有殺傷力，亦無證據
    證明客觀上對人之生命、身體具危險性而可供兇器使用），
    甲○○則駕駛車號不詳之黑色喜美自用小客車（下稱喜美車
    輛）搭載「小白」、「阿成」2 人，行經桃園縣中壢市○○
    ○路○ 段657 號之青埔高爾夫練習球場，見乙○（古華花園
    飯店董事長謝文森之司機）駕駛謝文森所有車號9679-DE 號
    之藍色BMW745型自用小客車（下稱BMW 車輛），正欲駛入青
    埔高爾夫練習球場停車場，即尾隨駛進青埔高爾夫練習球場
    之停車場，趁乙○停妥後下車甫關上之際，甲○○即持如附
    表所示槍枝，「阿成」亦持上開外觀類似槍枝之物，並與「
    小白」即上前圍住乙○，喝令乙○上車，甲○○即先對空鳴
    槍威嚇，乙○認甲○○、「阿成」持有槍枝，乃表示：「你
    們要車的話，鑰匙給你」等語，即交付該車鑰匙，旋往停車
    場出口處逃跑，詎甲○○復與「阿成」、「小白」共同基於
    傷害之犯意聯絡，推由甲○○先朝乙○大腿處射擊1 槍，並
    與「阿成」上前抓住乙○，甲○○即持如附表所示槍枝，而
    「阿成」亦持上開槍形物品，毆打乙○頭部、耳朵及眼部等
    處，對乙○施以強暴，造成乙○頭皮撕裂傷、左側耳朵及眼
    皮撕裂傷、右大腿擦傷等傷害，致使乙○不能抗拒，乙○受
    傷倒地後，甲○○再喝令乙○上車，乙○不敢不從，乃上車
    並坐於後座，「阿成」乃上車坐於駕駛座，甲○○進入後座
    而坐於乙○旁，並喝問如何發動上開BMW 車輛，經乙○告知
    後，即由「小白」駕駛喜美車輛帶領，「阿成」駕駛上開
    BMW 車輛搭載甲○○、乙○在後跟隨，其間甲○○並持上開
    槍枝抵住乙○腰間，喝問：「有沒有錢或提款卡或金子？」
    等語，對乙○施以脅迫，致使乙○不能抗拒，乃將其所有放
    置皮夾內之現金約新台幣（下同）1 萬元交付甲○○。其後
    ，「阿成」駕駛上開BMW 車輛搭載甲○○、乙○由中豐北路
    右轉環北路，接著駛往環西路，而至志廣路與中正路口時，
    喝令乙○下車，而強取上開BMW 車輛（該車內另內放置有乙
    ○所有包包1 個〈內有乙○所有現金約1 萬元、乙○及其妻
    栗曉薇所有之國民身分證各1 張〉、謝文森所有包包1 個〈
    內有謝文森所有現金約5 萬元、BMW 車輛行車執照1 張及國
    泰世華銀行存摺1 本〉得手後加速逃逸，嗣後甲○○即將上
    開BMW 車輛停放至桃園縣中壢市○○路之家樂福。
二、案經乙○告訴及台灣桃園地方法院檢察署檢察官主動簽分偵
    查後起訴，暨桃園縣政府警察局中壢分局報請該署檢察官移
    請併案審理。
    理  由
甲、證據能力部分：
一、證人乙○於警詢時之陳述部分：按被告以外之人於審判外之
    言詞或書面陳述，除法律有規定者外，不得作為證據，刑事
    訴訟法第159 條第1 項定有明文。查證人乙○於警詢時所為
    之陳述，經核不符合刑事訴訟法第159 條之2 、第159 條之
    3 、第159 條之5 等規定，應無證據能力。
二、證人乙○於檢察官訊問時之證述部分：按被告以外之人於偵
    查中向檢察官所為之陳述，除顯有不可信之情況者外，得為
    證據，刑事訴訟法第159 條之1 第2 項定有明文。查證人乙
    ○於檢察官訊問時所為之證述，查無顯不可信之情況，依前
    開規定，得為證據，且經具結以擔保其證詞之真實性及憑信
    性，另本院審理時亦傳喚證人乙○到庭使被告及其辯護人有
    行使反對詰問權之機會，是其於檢察官訊問時所為之證述，
    自具有證據能力。
三、關於卷附內政部警政署刑事警察局96年8 月3 日刑鑑字第09
    60120077號槍彈鑑定書之證據能力：依刑事訴訟法第198 條
    、第208 條之規定，所謂鑑定乃指於刑事訴訟程序中為取得
    證據資料而由檢察官或法官指定具有特別知識經驗之鑑定人
    、學校、機關或團體，就特定之事物，以其專業知識加以分
    析、實驗而作判斷，以為偵查或審判之參考。故而，不論鑑
    定人或鑑定機關、學校、團體，均應由檢察官或法官視具體
    個案之需要而為選任，始符合刑事訴訟法第198 條、第208
    條之規範本旨，否則所為鑑定，仍屬於傳聞證據。但對於司
    法警察機關調查中之案件，或有量大或急迫之情形，為因應
    實務之現實需求，認為當然有鑑定之必要者，基於檢察一體
    原則，得由該管檢察長對於轄區內之案件，以事前概括選任
    鑑定人或囑託鑑定機關（團體）之方式，俾便轄區內之司法
    警察官、司法警察對於調查中之此類案件，得即時送請事前
    已選任之鑑定人或囑託之鑑定機關（團體）實施鑑定，有法
    務部92年9 月1 日法檢字第0920035083號函可按。而台灣高
    等法院檢察署檢察長概括選任法務部調查局、內政部警政署
    刑事警察局為「槍彈有無殺傷力之鑑定」鑑定機關。本件內
    政部警政署刑事警察局上開槍彈鑑定書，雖係由警察機關逕
    送請內政部警政署刑事警察局鑑定，惟內政部警政署刑事警
    察局為台灣高等法院檢察署檢察長事前概括選任鑑定機關。
    又刑事訴訟法第208 條第1 項規定，檢察官得囑託相當之機
    關鑑定。扣案槍、彈是否具殺傷力，經檢察官囑託警方專責
    單位鑑定之，所出具之書面鑑定報告，自有證據能力（最高
    法院97年度台上字第2722號判決意旨參照）。
四、關於卷附行政院國軍退除役官兵輔導委員會台北榮民總醫院
    診斷證明書之證據能力：按刑事訴訟法第159 條第1 項規定
    ：被告以外之人於審判外之言詞或書面陳述，除法律有規定
    者外，不得作為證據。而該條所謂「法律有規定者」，係指
    同法第159 條之1 至第159 條之5 及第206 條等規定。又醫
    師法第12條第1 項規定：醫師執行業務時，應製作病歷，並
    簽名或蓋章及加註執行年、月、日。第2 項規定：前項病歷
    ，除應於首頁載明病人姓名、出生年、月、日、性別及住址
    等基本資料外，其內容至少應載明下列事項：一就診日期。
    二主訴。三檢查項目及結果。四診斷或病名。五治療、處置
    或用藥等情形。六其他應記載事項。因此，醫師執行醫療業
    務時，不論患者是因病尋求診療，或因特殊目的而就醫，醫
    師於診療過程中，應依醫師法之規定，製作病歷，此一病歷
    之製作，均屬醫師於醫療業務過程中所須製作之紀錄文書，
    而且每一醫療行為均屬可分，因其接續之看診行為而構成醫
    療業務行為，其中縱有因訴訟目的，例如被毆傷而尋求醫師
    之治療，對醫師而言，仍屬其醫療業務行為之一部分，仍應
    依法製作病歷，則該病歷仍屬業務上所製作之紀錄文書，與
    通常之醫療行為所製作之病歷無殊，自屬刑事訴訟法第159
    條之4 第2 款所稱從事業務之人於業務上所須製作之紀錄文
    書，而診斷證明書係依病歷所轉錄之證明文書，自仍屬本條
    項之證明文書（最高法院97年度台上字第666 號判決意旨參
    照）。是卷附行政院國軍退除役官兵輔導委員會台北榮民總
    醫院診斷證明書，自有證據能力。
乙、認定事實之理由及依據：
一、訊據被告甲○○於本院審理時固坦承於上揭時、地結夥強盜
    而有涉犯加重強盜之事實，惟矢口否認其持有其槍械及傷害
    證人乙○犯行，辯稱：伊雖有參與本件強盜，但在青埔高爾
    夫練習球場之停車場時，伊並未下車，沒有開槍或毆打證人
    乙○，伊於警詢及檢察官訊問時承認持槍及傷害證人乙○係
    因為伊想說已認罪，所以才為不實陳述云云。經查：
（一）本件證人乙○就於上揭時、地如何遭歹徒以強暴脅迫方式
      強盜及遭強盜財物等事實，業於本院審理時證稱：當天晚
      上8 時許，伊與伊老闆去青埔高爾夫球場，開車號9679-D
      E 號自小客車去，從古華飯店出發，伊載伊老闆及老闆兒
      子，其2 人在青埔高爾夫球場下車，伊自己把車子開到停
      車場，車子停好時，伊開門下車，鎖車以後要往大門走，
      然後有看到3 個人從旁邊馬路邊過來，3 個人就一起過來
      叫伊上車，上伊開的車子，伊看到其中2 個人手上有拿槍
      ，伊說：「你們要車的話，我鑰匙給你。」對方就叫伊上
      車，伊就往門口跑，伊是鑰匙交給對方之後，就往門口跑
      ，伊在逃跑時，伊有聽到槍聲，後來伊被2 人抓住，該2
      人用槍托打伊的頭、臉及耳，伊受傷倒地，之後對方就叫
      伊上車，我被抓到的地點就在車子旁邊，因為伊被打，很
      害怕，對方要我上車，伊就上車，上車後坐在駕駛座的後
      面，對方有2 個人上車，1 個坐我旁邊，另1 個坐駕駛座
      ，對方就問伊如何啟動，伊就告訴他們如何啟動，車子倒
      車出去後，就往馬路上開。後座坐在我旁邊那個人一直持
      槍抵住伊的腰，接著車子就往中豐北路再右轉環北路，然
      後再走環西路，在中正路及志廣路時，歹徒停車在路邊，
      叫伊下車。伊在車子後座時，坐伊旁邊的人有問伊是否有
      錢或是提款卡或是金子？於是伊就自己從身上拿出皮夾，
      將皮夾內的現金交給坐在伊旁邊的人，現金伊交給該人大
      約1 萬多元，而另外有1 個包包放在車上，包包裡面也有
      錢，伊皮夾及包包裡面的錢加起來約2 萬多，而謝文森的
      包包也在車上，裡面約有5 萬多元，因為車子被搶走，放
      在車上的伊的包包及謝文森的包包也被拿走。現金部分就
      是伊的2 萬多及謝文森的5 萬多元，另外伊的身分證、伊
      太太的身分證及謝文森的國泰世華銀行的存摺也被拿走。
      這輛車子的行照是放在謝文森的包包裡面。對方叫伊把錢
      拿出來後，才叫伊下車，並且把車子開走等語（見本院98
      年2 月12日審判筆錄第3 、4 頁）。查證人乙○上開證述
      內容十分具體清楚，且與其於檢察官訊問時證述內容一致
      （台灣桃園地方法院檢察署97年度他字第2241號偵查卷第
      5 、6 頁），復經具結以擔保其證詞之真實性及憑信性，
      所述當可採信。又證人乙○確受有頭皮撕裂傷、左側耳朵
      及眼皮撕裂傷、右大腿擦傷，有卷附行政院國軍退除役官
      兵輔導委員會台北榮民總醫院診斷證明書1 紙在卷可稽（
      見台灣桃園地方法院檢察署97年度他字第2241號偵查卷第
      9 頁）。
（二）雖被告於本院審理時否認其持有其槍械及傷害證人乙○犯
      行，惟查：被告於警詢中即已供稱：伊持改造貝瑞塔92黑
      色手槍控制被害人，伊有以改造手槍毆打被害人頭部，並
      朝天空開1 槍，威嚇被害人並命令交付身上財物及該車鑰
      匙，由「阿成」駕駛BMW 車輛，伊則持槍強押被害人於後
      座，「小白」則駕駛喜美車輛帶頭逃逸等語（見台灣桃園
      地方法院檢察署97年度偵字第12234 號偵查卷第40頁）；
      復供稱：行搶時，伊持貝瑞塔92手槍，先朝天空開1 槍威
      嚇，於強押被害人上車時朝被害人腿部開1 槍；槍枝在96
      年8 月3 日為警在桃園縣中壢市○○○路151 號2 樓19室
      查獲時查扣；行搶時由伊控制被害人，「阿成」上該車駕
      駛座，伊將被害人推進駕駛座後方之左後乘客座，伊則從
      右後車門進入，「小白」則駕駛喜美車輛帶頭等語（見台
      灣桃園地方法院檢察署97年度偵字第12234 號偵查卷第80
      、81頁）。於檢察官訊問時供稱：趁司機下車時，伊就走
      過去，拿出槍，「小白」、「阿成」也都有下車，伊叫司
      機把車鑰匙拿出來，伊就把槍拿出來，對空鳴槍... 之後
      ，就把司機帶上BMW 的車子，叫司機坐在後座，伊也坐在
      後座，拿槍指著司機；伊是拿槍托打司機的頭；作案的槍
      枝是在96年8 月4 日（應為3 日之誤）已經查獲等語（見
      台灣桃園地方法院檢察署97年度偵字第12234 號偵查卷第
      47 、48 頁）；復供稱：伊有對空開槍，只是要嚇被害人
      ，被害人要逃跑，伊朝被害人下半身開槍，因為被害人要
      逃跑，伊要叫住被害人，所以打被害人頭部等語（見台灣
      桃園地方法院檢察署97年度偵字第12234 號偵查卷第104
      頁）。綜觀被告上開所供，均已明確供陳其確持有槍枝，
      且就其於強盜過程如何使用該槍枝（即有對空鳴槍威嚇、
      朝被害人腿部開槍、以槍托毆打被害人，及在BMW 車上時
      以槍抵住被害人腰間等情）亦清楚交代，所述亦核與證人
      即被害人乙○於檢察官訊問及本院審理時證述情節相符；
      況被告就其本件犯行所使用之槍枝，更能明確指出係在96
      年8 月3 日在桃園縣中壢市○○○路151 號2 樓19室查獲
      之貝瑞塔92型手槍，若非被告親身經歷，豈能就相關細節
      均能清楚交代？堪認被告所供上開情節當屬事實，而非虛
      捏。再者，被告有多項前科紀錄並多次進出囹圄，應訊經
      驗亦非少，當無僅因其已認罪而承認未參與情節之理。是
      被告上開所辯，顯係事後卸責之詞，不足採信。
（三）被告於本件強盜犯行所使用之如附表所示槍枝，經內政部
      警政署刑事警察局鑑定結果，認係改造手槍，由仿BERETT
      A 廠92FS型半自動手槍製造之槍枝，換裝土造金屬槍管而
      成，擊發功能正常，可供擊發適用子彈使用，認具殺傷力
      ，有內政部警政署刑事警察局96年8 月3 日刑鑑字第0960
      120077號槍彈鑑定書1 份可稽（見該鑑定書鑑定結果二、
      （二）所載，台灣桃園地方法院檢察署97年度偵字第1223
      4 號偵查卷第117 頁）。是如附表所示槍枝，客觀上顯對
      人之生命、身體具危險性可供兇器使用。
（四）按強盜罪，係以意圖為自己或第三人不法所有，以強暴、
      脅迫、藥劑、催眠術或他法至使不能抗拒而取他人之物或
      使其交付，為構成要件。所謂至使不能抗拒，係指行為人
      所施用之強暴、脅迫等非法方法，在「客觀上」足使被害
      人喪失意思自由，並達於不能抗拒之程度者而言（最高法
      院94年度台上字第1782號判決要旨參照）。而常人驟遇遭
      人持槍喝令不要動、要強盜財物之際，當均會因受此驚嚇
      而無法抗拒。以本件被告、「阿成」、「小白」均為成年
      男子，且被告持如附表所示槍枝，而「阿成」亦持外觀類
      似槍枝之物，且被害人乙○尚遭被告、「阿成」以上開物
      品毆打，衡情在此情形下，已足使被害人乙○喪失意思決
      定自由而陷於不能抗拒之情。
（五）又關於本件共犯人數，被告雖於本院審理時供稱共有4 人
      云云，惟查被告於警詢、檢察官訊問及本院準備程序時均
      供承本件強盜係其與「小白」、「阿成」共犯，從未供稱
      有第4 人參與，復無證據證明本件共犯為4 人，是被告於
      本院審理時上開所供，自非可採，是應認本件係被告、「
      小白」、「阿成」共同為強盜犯行。
（六）證人乙○固於檢察官訊問及本院審理時證稱：有2 名歹徒
      持槍等語；而被告於警詢及檢察官訊問時亦供稱：「阿成
      」為強盜時亦持有槍枝等語。惟本件「阿成」所持用類似
      槍枝之物並未扣案，則自無從鑑定是否具殺傷力；另雖「
      阿成」亦曾持該類似槍枝之物毆打證人乙○，惟依證人乙
      ○之傷勢，亦可能僅係被告持如附表所示槍枝毆打所造成
      ，參諸證人乙○於本院審理時亦證稱：無法判斷其材質等
      ，自尚難僅憑證人乙○有受傷之情，作為「阿成」所持類
      似槍枝之物是否為為「兇器」之認定標準，是尚無證據證
      明「阿成」所持類似槍枝之物為「兇器」，據此自難認定
      其屬刑法上加重條件之「兇器」，一併敘明。
（七）本件事證明確，被告犯行堪予認定，應依法論科。
二、按犯強盜罪，於實施強暴行為之過程中，如別無傷害之故意
    ，僅因拉扯致被害人受有傷害，乃施強暴之當然結果，固不
    另論傷害罪；然因強盜罪非以傷害人之身體為當然之手段，
    若具有傷害犯意且發生傷害之結果，自應另負傷害罪責（最
    高法院91年度台上字第1441號判決意旨參照）。查本件被告
    基於傷害犯意而傷害被害人乙○，並致被害人乙○受有前述
    傷害，並經被害人乙○提出告訴（見台灣桃園地方法院檢察
    署96年度聲字第監620 號卷第7 頁），被告自應另負傷害罪
    責。核被告甲○○所為，係犯刑法第330 條第1 項之結夥三
    人、攜帶兇器加重強盜罪及同法第277 條第1 項之傷害罪。
    被告與真實年籍不詳綽號「小白」、「阿成」之成年男子間
    ，就上開加重強盜及傷害犯行，有犯意聯絡及行為分擔，均
    為共同正犯。又按行為人以單一行為接續進行，縱令在犯罪
    完畢以前，其各個舉動，已與該罪之構成要件完全相符，但
    在行為人主觀上對於各個舉動，不過為其犯罪行為之一部分
    者，當然成立一罪；又數行為於同時同地或密切接近之時地
    實施，侵害同一之法益，各行為之獨立性極為薄弱，依一般
    社會健全觀念，在時間差距上，難以強行分開，在刑法評價
    上，以視為數個舉動之接續施行，合為包括之一行為予以評
    價，較為合理，則屬接續犯，而為包括之一罪，此分別有最
    高法院28年上字第3429號判例、86年度台上字第3295號判例
    可資參照。查本案被告係於密接時間內，在上開地點內，強
    盜乙○、栗曉薇（乙○之妻）及謝文森之財物，客觀上雖侵
    害不同人所有之財物，但係侵害一個監督權，且被告既是在
    同一地點強盜本件財物，再參諸常情，一般人應難區分所強
    盜之物係各屬何人所有，可認被告於強盜當時，主觀上對於
    所竊之財物實際上是分屬不同人所有一節，應無所認識（亦
    即其無侵害數個法益之認識），故縱令其數次舉動，已與強
    盜罪之構成要件完全相符，惟依其主觀，顯係基於同一強盜
    犯意下而為，且依一般社會健全觀念，其各行為之獨立性極
    為薄弱，應認其所為屬接續，只論以加重強盜罪。被告係一
    行為觸犯上開加重強盜罪及傷害罪，為想像競合犯，應依刑
    法第55條規定，從一重之加重強盜罪處斷。檢察官雖僅就被
    告所犯加重強盜部分提起公訴，惟因被告所犯傷害犯行部分
    與業經起訴之加重強盜罪有裁判上一罪之關係而為起訴效力
    所及，本院自應併予審究；又起訴之事實與檢察官移請併案
    之事實完全相同，本院自應一併審理，均併予敘明。又被告
    前於91年間因違反毒品危害防制條例等案件，經台灣彰化地
    方法院於91年5 月27日判處應執行有期徒刑2 年3 月確定，
    於94年5 月10日因縮短刑期假釋出監，於95年4 月18日縮刑
    期滿假釋未經撤銷，未執行之刑以已執行論，有台灣桃園地
    方法院檢察署刑案資料查註紀錄表、台灣高等法院被告全國
    前案紀錄表各1 份在卷可稽，其於有期徒刑執行完畢5 年以
    內，故意再犯本件有期徒刑以上之罪，為累犯，應依刑法第
    47條第1 項加重其刑。爰審酌被告年輕力壯，不事正途，竟
    以結夥攜帶兇器強盜之非法手段取得他人財物，嚴重影響社
    會秩序，並危害社會治安與民眾人身安全至鉅，所為非是，
    惟被告犯後坦承確有參與強盜犯行，非全然無悔意，並斟酌
    被告之智識程度、前有多次前科素行狀況，公訴人起訴書具
    體求處有期徒刑8 年，尚屬妥適等一切情狀，量處如主文所
    示之刑，以示懲儆。至於被告為本件犯行所用如附表所示之
    槍枝，經鑑定結果，確具殺傷力，有上開內政部警政署刑事
    警察局槍彈鑑定書1 份可稽（至被告雖於本院審理中否認持
    槍，殊不可採，理由已如前述），為違禁物，雖另案宣告沒
    收，有本院96年度訴字第1731號、97年度訴字第1130號判決
    書1 份在卷可參，惟並非滅失，仍應依刑法第38條第1 項第
    1 款之規定宣告沒收。至共犯「阿成」所持用以為本件犯行
    所用之物，並未扣案，無證據證明係屬被告或共犯所有，現
    是否存在亦屬不明，復無證據證明係違禁物，爰不宣告沒收
    。
據上論斷，應依刑事訴訟法第299 條第1 項前段、刑法第28條、
第277 條第1 項、第330 條第1 項、第321 條第1 項第3 款、第
4 款、第55條、第47條第1 項、第38條第1 項第1 款，刑法施行
法第1 條之1 第1 項、第2 項前段，判決如主文。
本案經檢察官陳仁傑到庭執行職務。
中    華    民    國    98    年    2     月    26    日
                  刑事第一庭審判長法  官  曾淑華
                                  法  官  顧正德
                                  法  官  鄭吉雄
以上正本證明與原本無異。
如不服本判決，應於判決送達後10日內向本院提出上訴狀（應附
繕本），其未敘述上訴理由者，應於上訴期間屆滿後20日內補提
理由書狀於本院，上訴於臺灣高等法院。
                                  書記官  劉宗源
中    華    民    國    98    年    2     月    26    日
附表
┌───┬──────────────┬──┬────┐
│編  號│  扣    案     物     品    │數量│備    註│
├───┼──────────────┼──┼────┤
│  1   │由仿BERETTA 廠92FS型半自動手│1支 │具殺傷力│
│      │槍製造之槍枝，換裝土造金屬槍│    │        │
│      │管而成之改造手槍（槍枝管制編│    │        │
│      │號0000000000）              │    │        │
└───┴──────────────┴──┴────┘
附錄所犯法條：
中華民國刑法第330條（加重強盜罪）
犯強盜罪而有第 321 條第 1 項各款情形之一者，處 7 年以上有
期徒刑。
前項之未遂犯罰之。


司法院資訊處製作；財團法人民間司法改革基金會備份。
